【裁判字號】    90,交聲,285
【裁判日期】    900726
【裁判案由】    違反道路交通管理處罰條例聲明異議
【裁判全文】
臺灣士林地方法院交通事件裁定                      九十年度交聲字第二八五號
    原處分機關  臺北巿交通事件裁決所
    受 處分 人  甲○○
右列受處分人因違反道路交通管理處罰條例案件，對於臺北市交通事件裁決所九十年
六月八日所為之處分 (原處分案號：北市裁三字第裁二二─ＡＢＶ四六六一一七號)
，聲明異議，本院裁定如左：
    主  文
異議駁回。
    理  由
一、按汽車駕駛人，裝用測速雷達感應器者，處新臺幣一千二百元以上二千四百元以
    下罰鍰；其感應器沒入之。前項行為，如應歸責於汽車所有人者，並吊扣其汽車
    牌照一個月，道路交通管理處罰條例第四十一條第一項、第二項規定。
二、本件受處分人即異議人於民國九十年三月三十日凌晨一時許，駕駛車號ＥＮ─七
    一五六號自小客車，行經臺北市○○路，因裝用測速雷達感應器，為員警舉發，
    依據道路交通管理處罰條例第四十條第一項及第二項之規定，填製臺北市政府警
    察局北市警交大字第ＡＢＶ四六六一一七號違反道路交通管理事件通知單舉發。
三、聲明異議意旨略以：異議人所有車號ＥＮ─七一五六號自用小客車於九十年一月
    購買時即附有測速雷達湞器一座，因原車之點煙器插座已故障，所以偵測器無法
    啟動（異議人視為裝飾品），舉發時異議人有向員警說明，但員警置之不理，仍
    開單舉發，員警舉發有誤，原處分機關裁罰顯有不當云云。
四、經查：異議人駕駛汽車之上開違規事實，已有臺北市政府警察局北市警交大字第
    ＡＢＶ四六六一一七號違反道路交通管理事件通知單一紙附卷可稽，並經證人即
    當場舉發之員警乙○○於本院訊問時結證稱：「（問：雷達測速器是何種？）答
    ：是一個頭直接插在點煙器上面，當時測速器之燈號是亮的，且並未故障。一般
    我在查驗時，若發現故障，我就不會開單。當時受處分人並未說該測速器係故障
    的。」等語，證人乙○○與受處分人並無仇怨，自無設詞誣陷，身觸偽證重罪之
    必要，其所言應可採信。且異議人既明知裝用雷達測速器違法，易遭警取締，果
    該測速器無用，何以不將之移去，徒留違法之嫌？再者，交通警員製單舉發違反
    道路交通管理處罰條例所列之違規事實，本質上為行政處分，係公務員基於職務
    上權力，依法就特定之具體事件所為具公法上效果之單方行政行為，基於公務員
    為公法上行為具有公信力之原則，該行政處分當可被推定為真正，其據以依法處
    分之事實認定亦為正確無誤，此與民事訴訟法第三百五十五條第二項規定：「文
    書依其程式及意旨得認作公文書者，推定其為真正」之情形相同，本此公信原則
    ，乃立法者賦予行政機關制定違反道路交通事件統一裁罰標準及處理細則，使執
    勤警員得當機處分（如該細則第二十三條）以達其維護交通秩序、安全之行政目
    的，反之，若謂公務員一切行政行為均需預留證據以證其實，則國家行政勢必窒
    礙難行，據此，刑事訴訟法就犯罪證據有關之規定中，與屬行政秩序罰之交通違
    規裁罰本質不合之部分，自不在準用之列，從而本件異議人既未就執勤員警之舉
    發有誤提出相關證據以供調查，本院經查亦無何證據足資證明其有捏造事實違法
    取締之情事，則執勤警員本其維護交通秩序、安全職責所為之舉發，自應受到合
    法、正確之推定。乃受處分人空言辯稱該雷達測速器未啟用云云，即難採信，原
    處分機關據以援引上開規定，裁處受處分人新臺幣一千二百元，另吊扣汽車牌照
    一個月並無不當，本件異議為無理由，應予駁回。
五、據上論斷，應依道路交通案件處理辦法第十九條，裁定如主文。
中      華      民      國      九十        年    七      月    二十六  日
                                  臺灣士林地方法院交通法庭
                                          法  官
右正本證明與原本無異
如不服本裁定應於送達後五日內向本院提出抗告狀
                                          書記官
中      華      民      國      八十        年            月            日


司法院資訊處製作；財團法人民間司法改革基金會備份。
